Inventaris van het archief van de Directie Algemene Zaken van het Ministerie van Sociale Zaken en Werkgelegenheid, (1974) 1995-2006
Nationaal Archief, Den Haag
- Stukken van bijzondere aard, B
  - Taakuitvoering, B.2
    - Informatievoorziening, B.2.1
      - Stukken betreffende het opstellen van een verklaring van overdracht van archiefbescheiden, 1983- 2006; 39-51; 7 pakken en 6 omslagen
        - Directie Complementaire Sociale Voorzieningen 1983 - 1987, 39
          Nota bene: bevat ook verklaring van vernietiging
        - Arbeidsvoorzieningsorganisatie (ARBVO) 1991 - 1997, 40
        - Beheer van personeelsdossiers bij SZW 1996 - 1997, 41
        - Directoraat-Generaal van de Arbeid 1996 - 1999, 42
          Nota bene: Bevat ook verklaring van vervreemding van het migrantenarchief
        - Directie Bestuurs Ondersteuning 1996 - 2002, 43
        - Arbeidsinspectie Centraal Kantoor 2003, 44; omslag
        - Arbeidsmarktfraudedossiers 1991 -1998 2003, 45; omslag
        - Systemen: Docman-, Dosman-, Archmansystemen met de daarbij behorende budgetten en contracten 2003, 46; omslag
        - Directoraat-Generaal voor Algemene Beleidsaangelegenheden 1980 - 1994 2003 - 2004, 47; omslag
        - Arbeidsvoorzieningsorganisatie (ARBVO) 2004, 48; omslag
        - Directie Analyse en Onderzoek 2004 - 2006, 49
        - Directie Interne Zaken 2005 - 2006, 50
        - Directie Arbeidsverhoudingen 2006, 51; omslag
      - Stukken betreffende het adviseren van de ministerraad over aanpassing van de openbaarheidsbepaling van het archiefbesluit in overeenstemming met de Wet Openbaarheid van Bestuur (WOB) en de Archiefwet, 1989 - 1994; 52; pak
      - Stukken betreffende het opstellen van een verklaring van vernietiging van archiefbescheiden, 1989 - 2002; 53-56; 4 omslagen
        - Afdeling Arbeid/Arbeidbescherming 1989 - 1990, 53
        - Dienst Collectieve Arbeidsvoorwaarden 1995 - 1997, 54
        - Inspectiedienst Sociale Zaken en Werkgelegenheid (SZW) regio Noord-West 1996 - 1998, 55
        - Directie Sociale Verzekeringen en voorgangers 2002, 56
      - Stukken betreffende het vaststellen van de Regeling materiële en personele aangelegenheden Directie Algemene Zaken (DAZ) 2000, 1995 - 2000; 57; omslag
        Nota bene: Deze regelt het mandateren en doorverlenen van een aantal bevoegdheden van de directeur aan functionarissen binnen de DAZ
      - Stukken betreffende het opstellen van richtlijnen over de openbaarheid bij archiefonderzoek van ministerraadstukken, 1996 - 1998; 58; omslag
      - Stukken betreffende het voorbereiden en vaststellen van rapporten institutioneel onderzoek op verschillende beleidsterreinen, 1996 - 2004; 59-61; 3 pakken
        - Beleidsterrein Inkomens- en Arbeidsvoorwaarden 1996 -1999, 59
        - Beleidsterrein Arbeidsverhoudingen 1999 - 2001, 60
        - Beleidsterrein Arbeidsvoorzieningsbeleid 2001 - 2004, 61
      - Het beantwoorden van kamervragen over het onderhands aanbesteden van overheidsopdrachten in 1997 door het Ministerie van Sociale Zaken en Werkgelegenheid (SZW) voor de aanschaf van computers en op het terrein van onderzoek en automatisering, 1997 - 1999; 62; omslag
      - Stukken betreffende het geven van de opdracht aan Bureau Moret Ernst & Young voor een onderzoek naar pilots bestandvergelijking niet-gebruik inkomensafhankelijke regelingen, 1998 - 1999; 63; omslag
      - Stukken betreffende het meewerken aan de totstandkoming van notities en nota's ten aanzien van de informatiebeveiliging, 1998 - 2001; 64; pak
      - Stukken betreffende het tot stand komen van een betere kwaliteitszorg bij het digitaal archiveren op de afdeling DIV, 1999 - 2001; 65; omslag
      - Stukken betreffende de verklaring van vervreemding van de kernenergiewet (KEW) dossiers van Urenco Nederland bv te Almelo van het Ministerie van Sociale Zaken en Werkgelegenheid (SZW) naar het Ministerie van Volkshuisvesting Ruimtelijke Ordening en Milieubeheer (VROM), 2002; 66; omslag
      - Stukken betreffende het tot stand komen van een aantal ordeningsplannen voor de directies van het ministerie, 2002; 67; omslag
      - Stukken betreffende het opstellen van een verklaring voor vervanging van dossiers Tewerkgestelde Erkend Gewetensbezwaarden Militaire Dienst (TEGMD), 2003; 68; omslag
      - Stukken betreffende het veilig stellen van archief van het project Organisatie Afwikkeling Arbeidsvoorziening (POAA) in het kader van Europees Sociaal Fonds (ESF)-3 met eindrapport, 2003; 69; omslag
        092.9-0041-01 Minister van Sociale Zaken en Werkgelegenheid
      - Stukken betreffende het voorbereiden van archiefbeleid inzake digitalisering van de Collectieve Arbeidsovereenkomsten (CAO), 2004; 70; omslag
    - Huisvesting, B.2.2
      - Stukken betreffende het tot stand komen van programma's van eisen voor het inrichten van steunpunten voor de Arbeidsinspectie, 1974 - 1998; 71; omslag
      - Stukken betreffende het meewerken aan het opstellen van plannen voor de externe huisvesting van enige onderdelen van Sociale Zaken en Werkgelegenheid (SZW), 2000 - 2001; 72; omslag
      - Stukken betreffende het opstellen van huisvestingsbeleid van Sociale Zaken en Werkgelegenheid (SZW) met rapport van de Rijksgebouwendienst in het kader van desbetreffend onderzoek, 2001 - 2004; 73; pak
      - Stukken betreffende het adviseren van beleidsstandpunten inzake huisvesting, 2004 - 2006; 74; pak
      - Stukken betreffende het vaststellen van het huisvestingsbeleid van Sociale Zaken en Werkgelegenheid, 2004 - 2006; 75; omslag
    - Overige, B.2.3
      - Stukken betreffende het begeleiden en evalueren van het project van het investeringsvoorstel tot Infrastructuur Beleidsplan Sociale Zaken en Werkgelegenheid (SZW) 2001 - 2002, 76; pak
      - Stukken betreffende het ontwikkelen van de Informatie Technologie (IT)-infrastructuur en het opstellen van een plan van aanpak voor de Informatieplanning 2001, 77; pak
        092.9-0108-01 Minister van Sociale Zaken en Werkgelegenheid
      - Stukken betreffende het begeleiden en evalueren van het project 'Van investeringsvoorstel tot Infrastructuur Beleidsplan Sociale Zaken en Werkgelegenheid (SZW)', 2001 - 2002; 78; pak
      - Stukken betreffende het begeleiden en evalueren van het project 'Firewall 2001' ter beveiliging van het netwerk Sociale Zaken en Werkgelegenheid (SZW), 79; pak
      - Stukken betreffende het opstellen van beveiligingsplannen voor het Kerndepartement, 2002 - 2003; 80; omslag